臺灣高雄地方法院刑事判決　　　　　　　 94年度訴字第328號
公　訴　人　臺灣高雄地方法院檢察署檢察官
被　　　告　甲○○　男　24歲.
上列被告因違反毒品危害防制條例案件，經檢察官提起公訴（93
年度毒偵字第3090號），本院判決如下：
    主  文
甲○○施用第一級毒品，累犯，處有期徒刑拾壹月，扣案殘有第
一級毒品海洛因於上不可完全析離之夾鏈袋壹只沒收銷燬之。
    事  實
一、甲○○前於民國89年間因搶奪案件，經臺灣高等法院高雄分
    院判處有期徒刑10月確定，於91年11月30日執行完畢。又因
    施用毒品案件，經依本院以90年度毒聲字第549 號裁定送觀
    察、勒戒，於90年2 月8 日入所執行，於同年月22日認無繼
    續施用毒品之傾向釋放出所，復經臺灣高雄地方法院檢察署
    檢察官於90年2 月27日，以89年度毒偵字第5456號及90度偵
    字第332 號為不起訴處分確定，猶不知悔改，而於前開觀察
    、勒戒執行完畢釋放後5 年內，於93年6 月13日上午8 時許
    ，在高雄市旗津區○○○路九十號住宅內，將海洛因放入香
    菸內點燃吸食，施用第一級毒品海洛因一次。嗣為警於93年
    6 月13日下午1 時50分許，在高雄縣大寮鄉○○路上查獲，
    始查知上情。
二、案經高雄縣警察局林園分局報請臺灣高雄地方法院檢察署檢
    察官偵查起訴。
    理  由
一、訊據被告甲○○矢口否認有施用第一級毒品海洛因之犯行，
    辯稱：未曾施用云云。經查：
（一）被告施用第一級毒品海洛因之犯行，業據被告於警詢中坦
      承不諱，且有高雄醫學大學附設中和紀念醫院九十三年八
      月十七日報告編號9308-96 號濫用藥物尿液檢驗報告一紙
      附卷可稽。
（二）查尿液檢驗結果之正確性受到諸多因素之影響，如檢體簽
      收、處理、分析、文件處理及各檢體驗單位所訂定之ＣＵ
      ＴＯＦＦＶＡ─ＬＵＥ（或閾值）不同等，均會影響到最
      後結果之判讀，目前尿液中煙毒之檢驗方法分述如下：一
      般實驗室接到尿液煙毒檢驗申請時，第1 步驟為利用免疫
      分析法做初步篩檢，如篩檢濃度小於ＣＵＴＯＦＦＶＡＬ
      ＵＥ即判讀為陰性反應；如篩檢濃度大於ＣＵＴＯＦＦＶ
      ＡＬＵＥ，則必須進一步做確認試驗，確認試驗方法之原
      理須異於篩檢方法之原理，確認試驗方法目前國內常用的
      方法計有免疫學分析法、ＴＯＸＩ─ＬＡＢ（毒物層析法
      ）、ＧＣ（氣體色層分析法）、ＧＣ＼ＭＳ（氣體層析質
      譜儀分析法），依各實驗單位設備不同，選用方法而有不
      同，其精密度依次為ＧＣ＼ＭＳ優於ＧＣ優於ＴＯＸＩ─
      ＬＡＢ，此有高雄醫學大學附設中和紀念醫院83年6 月14
      日函覆台灣高雄地方法院83年5 月9 日高仁刑公股字第
      9680號函可資參照。再者，所謂「氣相層析質譜儀」包括
      「氣相層析儀」及「質譜儀」二部分，在「氣相層析儀」
      部分，其方法為將物質氣化後，再經分析管分離，由於各
      種物質之沸點及對管柱之吸附力不同，在經過檢測器（Ｄ
      ＥＣＥＴＯＲ）測定後，表現出不同的時間（ＲＥＴＥＮ
      ＳＩＯＮ　ＴＩＭＥ），利用時間來判定是何種物質；而
      「質譜儀」部分為檢測器，能將物質撞擊成碎片，記錄其
      質譜圖，因每個化合物之鍵結能力不同，故不同之物質會
      有其特定之質譜圖，因此在物質之判斷上有若指紋鑑定，
      因此，理論上如果扣除人為因素（例如檢體之間的污染）
      不與列計者，氣象層析質譜儀之精確度接近百分之百，復
      有行政院退輔會榮民總醫院83年3 月3 日函覆澎湖地方法
      院（８３）北總內字第185 號函堪以佐證。
（三）是本件被告為警查獲後所採集之尿液，經送請高雄醫學大
      學附設中和紀念醫院分別以免疫學分析法及氣相層析質譜
      儀（ＧＣ＼ＭＳ）分析法交互檢驗，檢出被告尿液確含有
      「嗎啡」毒品之陽性反應，揆諸前揭說明，本件在排除偽
      陽性反應產生可能之情形下，足資認定被告確曾於93年6
      月13日下午2 時30分許回溯24小時內之某時，施用第一級
      毒品海洛因，核與其於警詢中自白曾於93年6 月13日上午
      8 時許，有施用第一級毒品海洛因一情相符，是堪認被告
      確有逾93年6 月13日上午八8 時許，施用第一級毒品海洛
      因一次，其事後否認施用第一級毒品海洛因云云，要屬卸
      責之詞，顯不可採。
（四）被告前因施用毒品案件，經依本院以90年度毒聲字第549
      號裁定送觀察、勒戒，於90年2 月8 日入所執行，於同年
      月22日認無繼續施用毒品之傾向釋放出所，復經臺灣高雄
      地方法院檢察署檢察官於90年2 月27日，以89年度毒偵字
      第5456號及90度偵字第332 號為不起訴處分確定等情，有
      臺灣高等法院被告全國前案紀錄表、高雄地方法院檢察署
      刑案查註紀錄表各1 紙在卷可查，其於觀察、勒戒執行完
      畢後5 年內，再犯本件施用毒品之犯行，洵堪認定，應依
      法論科。
二、核被告所為，係犯毒品危害防制條例第10條第1 項之施用第
    一級毒品罪。被告前於89年間因搶奪案件，經臺灣高等法院
    高雄分院判處有期徒刑10月確定，於91年11月30日執行完畢
    等情，有臺灣高等法院被告全國前案紀錄表及臺灣高雄地方
    法院檢察署刑案資料查註紀錄表各一紙在卷可查，其於有期
    徒刑執行完畢後五年內，再犯本件有期徒刑以上之罪，為累
    犯，應依刑法第四十七條規定，加重其刑。爰審酌被告前有
    施用毒品前科紀錄，雖經觀察勒戒程序及臺灣高雄地方法院
    檢察署檢察官為不起訴處分確定，卻仍無法根絕毒癮，復又
    施用第一級毒品海洛因，且其犯後猶仍飾詞否認，圖卸罪責
    ，顯見其戒治毒癮意志不堅，缺乏勒戒動機，另衡諸被告施
    用毒品雖僅戕害自身，惟卻足以導致精神障礙、性格異常，
    甚至造成生命危險，及其犯罪之動機、目的、手段、方法等
    一切情狀，量處如主文所示之刑，以示懲儆。
三、扣案之夾鏈袋一只，殘有第一級毒品海洛因於上不可完全析
    離，應視之為毒品，且為被告施用第一級毒品海洛因所用之
    物，有94年2 月22日高雄醫學大學報告編號0000-000號檢驗
    報告一紙在卷可查，並據被告於警詢中供述在卷，應依毒品
    危害防制條例第18條第1 項前段之規定，宣告沒收銷燬之。
四、公訴意旨另以：被告基於施用第一級毒品海洛因之概括犯意
    ，自93年5 月中旬起迄同年6 月13日為警查獲時止，有多次
    施用第一級毒品海洛因之犯行，因認被告涉有毒品危害防制
    條例第十條第一項之施用第一級毒品罪嫌等語。惟公訴人認
    被告自93年5 月中旬時起，即有前開施用毒品犯行，當係基
    於警詢中之自白為其論據，然被告於偵查及本院審理時，均
    否認其有施用第一級毒品之犯行，而被告前開於警詢中之自
    白，除本院前開認定之犯行有被告之尿液檢驗報告可資佐證
    外，公訴人所指之其餘施用犯行，均無可為補強之證據，是
    除本院前開判處之犯行外，公訴人其餘所指被告所犯之施用
    第一級毒品犯嫌，並無足夠證據，本應為無罪之判決，然因
    公訴人認該部分之犯嫌，與本院前開犯行有連續犯之一罪關
    係，爰不另為無罪之諭知。
據上論斷，應依刑事訴訟法第299條第1項前段，毒品危害防制條
例第10條第1 項、第18條第1 項前段，刑法第11條、第四十七條
，判決如主文。
本案經檢察官乙○○到庭執行職務。
中　　華　　民　　國　　94　　年　　4 　　月　　11　　日
                  刑事第十七庭  審判長法　官  李麗珠
                                      法　官  陳明呈
                                      法  官  林勇如
以上正本證明與原本無異。
如不服本判決，應於收受送達後10日內向本院提出上訴書狀。
中　　華　　民　　國　　94　　年　　4 　　月　　11　　日
　 　　　　　　　　　　　　　　       書記官  許雅惠
附錄本判決論罪科刑法條：
毒品危害防制條例第10條：
施用第1級毒品者，處6月以上5年以下有期徒刑。
施用第2級毒品者，處3年以下有期徒刑。
